臺灣桃園地方法院刑事判決　　　　　　　　　　　　八十九年度易字第三二四一號
　　公　訴　人　臺灣桃園地方法院檢察署檢察官
　　被　　　告　壬○○
右列被告因竊盜等案件，經檢察官提起公訴（八十九年度偵字第一八○五○號），及
移送併辦部分（九十年度偵字第一○二九八號、九十年度偵字第三八二七號、臺灣板
橋地方法院檢察署九十年度偵字第一○七○一號、九十年度偵字第一五七一○號、新
竹地方法院檢察署九十年度偵字第三一○九號）本院判決如左：
        主  文
壬○○連續攜帶兇器，於夜間侵入住宅竊盜，處有期徒刑貳年，並於刑之執行前，令
入勞動處所強制工作參年。扣案電鑽、鐵撬、切割用砂輪機各壹支、榔頭、螺絲起子
各壹把，小手電筒貳支及油壓剪刀肆支均沒收。
        事  實
一、壬○○前於民國七十五年間因竊盜案件經臺灣臺北地方法院判處有期徒刑六月，
    並經臺灣高等法院駁回上訴確定，於七十七年二月二十三日執行完畢；又於八十
    四年間因竊盜案件，經臺灣高等法院於八十五年四月五日判處有期徒刑一年二月
    確定，尚未執行完畢；復於八十五年間因竊盜案件，經本院以八十五年度易字第
    四○二○號判處有期徒刑一年四月，並經臺灣高等法院於八十六年一月三十日駁
    回其上訴確定，壬○○遂於八十七年二月十七日接續前案入監執行，徒刑尚未執
    行完畢，復於假釋付保護管束期間之八十八年間，再犯竊盜罪，經本院以八十八
    年度易字第二四五○號判處有期徒刑八月，並經臺灣高等法院於八十九年五月三
    日駁回其上訴確定，而有竊盜之習慣。仍不知悔改，復基於意圖為自己不法所有
    之概括犯意，連續於附表一所示之時間、地點，以附表一所示之方法，竊取附表
    一所示被害人所有之財物。且壬○○於竊得附表一編號四中戊○○所有之郵局存
    簿及印章，及曾杰貴所有之信用卡後，竟基於偽造私文書及意圖為自己不法所有
    之詐欺犯意，於竊得上開物品當日（八十九年十二月十五日）至桃園郵局第二十
    支局，冒用戊○○之名義，在郵政存簿儲金提款單上，填寫提領金額為六萬六千
    元及帳號後，盜蓋竊得之戊○○印章於其上，再交付該局行員以行使，使該局行
    員因此陷於錯誤，如數交付六萬六千元予壬○○，足生損害於戊○○及郵局對於
    帳務管理之正確性；壬○○又意圖為自己不法之所有，於同日至富邦商業銀行桃
    園分行，以信用卡預借現金跨行提款之方式，接續三次以上開竊得之曾杰貴名義
    信用卡插入該富邦商業銀行桃園分行所設置之提款機內，鍵入密碼後，再分別鍵
    入二千元、五千元及一萬元之預借金額，使代表富邦商業銀行付款之該提款機如
    數給付，壬○○共取得一萬七千元之現金。嗣經警於附表二編號二、三所示之時
    間、地點分別查獲壬○○，並於附表二所示之時間、地點，分別起獲壬○○所有
    之作案工具，而循線查悉上情。
二、案經桃園縣警察局八德分局報告臺灣桃園地方法院檢察官偵查起訴，及癸○○訴
    由桃園縣警察局八德分局、桃園分局報告同前署檢察官移送併辦，又台北縣警察
    局三峽分局、新莊分局報告臺灣板橋地方法院檢察署檢察官移送併辦，及丁○○
    、己○○訴由新竹市警察局第二分局報告台灣新竹地方法院檢察署檢察官移送併
    辦。
        理  由
一、訊據被告壬○○對於附表一編號六、七之竊盜犯行坦承不諱，並承認有於附表一
    編號三之時、地，以附表所示之方式攀爬進入該屋二樓房間，惟辯稱：一進入該
  二樓房間即聽見有人要抓賊，立即逃跑尚未著手行竊云云，並就其餘附表一編號
    一、二，及四至六之竊盜犯行均矢口否認。經查：
（一）、附表一編號六、七之犯罪事實，業據被害人丁○○、己○○於警訊及本院九
        十年九月十二日調查時指訴綦詳，並經證人丙○○於同日到庭證述：伊住在
        被害人己○○家隔壁，被告先問伊己○○在不在家，說是己○○之朋友，但
        未留下名片，伊覺得奇怪，半小時後聽到敲破玻璃的聲音，並看到己○○家
        裡之後門打開，就通知己○○之妻並報警，之後警察抓到被告有叫伊去指認
        ，確為當時問路之人等語屬實；復經證人劉家德於同日到庭證述：有人報案
        稱被告形跡可疑，並提供車號，經其在巷道埋伏後查獲被告，當時被告之背
        包內裝有油壓剪刀及手電筒，偷到之贓物放在口袋內等查獲情節無誤，並有
        贓物認領保管收據一紙在卷可稽，及油壓剪刀二支、手電筒一支扣案可資佐
        證，足見被告上開自白確與事實相符。
（二）、附表一編號三之犯罪事實，業據被告於偵、審中承認翻過圍牆，攀爬進入該
        屋二樓房間在卷，並經被害人乙○○○於警訊及本院調查時到庭證述綦詳，
        且經證人即查獲警員易有志到庭證述查獲情節無誤。又證人呂芳根於九十年
        四月四日到庭證稱：伊係乙○○○之堂伯，當天鄰居通知乙○○○家遭竊，
        伊就趕去現場，到現場時鄰居說小偷剛進去兩、三分鐘，伊開門進去現場，
        在二樓樓梯碰到被告，而二樓房間之衣櫃門有打開等語屬實；核與證人甲○○即乙○○○之女於九十年七月二十三日到庭證述：該屋二樓房間是伊的房
        間，衣櫃本來是關著的，當天有被打開等情相符。是被告既已進入該屋兩、
        三分鐘，並已打開二樓房間之衣櫃，顯見被告已開始著手搜尋財物，僅因被
        人發現而未竊得財物，被告辯稱尚未著手竊取財物云云，實不足採。
（三）、附表一編號一之犯罪事實，業據被告於警訊時供承無訛，並經被害人羅忠寶
        於警訊及本院調查時到庭指述失竊情節綦詳，再經警將遺留案發現場之煙蒂
        採驗做ＤＮＡ型別檢驗，並經本院將被告送法務部調查局做ＤＮＡ型別鑑定
        ，復將兩ＤＮＡ型別送法務部調查局比對後，認兩者之ＤＮＡ型別相符，此
        有內政部警政署刑事警察局八十九年八月二十五（八九）刑醫字第１０７２
        ４２號鑑驗書、法務部調查局九十年八月十七日（９０）陸（四）字第９０
        ０５４０５８號鑑定書及法務部調查局九十年十月十八日（９０）陸（四）
        字第９００６６５６３號函在卷可稽，足見被告確有侵入被害人羅忠寶之住
        處行竊。
（四）、附表一編號二之犯罪事實，業據被害人辛○○於警訊及本院調查時到庭指述
        綦詳，並經證人即至現場處理之警員陳元堂到庭證稱：當時在現場發現二樓
        櫥櫃內之古董花瓶底座有被移動之跡象，就採集指紋送驗，現場還有很多煙
        蒂，就將煙蒂送ＤＮＡ型別檢驗等情無誤，並提出採驗照片十二張附卷可憑
        ；而在現場採集之指紋，經輸入電腦比對再由人工確認結果，與內政部警政
        署刑事警察局建檔壬○○指紋卡右中指指紋相符，有該局八十九年十月二十
        日（８９）刑紋字第１６１１２１號鑑驗書一份在卷可查；另現場遺留煙蒂
        驗出之ＤＮＡ型別，亦與本院將被告送法務部調查局做ＤＮＡ型別鑑定，兩
        者比對之結果相符，有內政部警政署刑事警察局八十九年十月十一日（八九
        ）刑醫字第１６０５５７號鑑驗書、法務部調查局九十年八月十七日（９０
        ）陸（四）字第９００５４０５８號鑑定書及法務部調查局九十年十月十八
    日（９０）陸（四）字第９００６６５６３號函附卷可參，足見侵入現場行
        竊之人確為被告無疑。此外，並有有現場照片六張，及電鑽、鐵撬、切割用
        砂輪機各壹支，榔頭壹把，油壓剪刀一支等作案工具扣案可資佐證，再徵諸
        被告於前述附表一編號三、六、七之犯行，亦以油壓剪刀作為主要犯罪工具
        ，本件行竊方式既與前述被告所犯之竊盜方式相似，益見被告有為本件竊盜
        犯行無訛。
（五）、附表一編號四之犯罪事實，業據被害人戊○○於警訊時指述綦詳，且經警將
        在現場遺留菜刀上採集之指紋送驗，經輸入電腦比對、確認結果，與內政部
        警政署刑事警察局檔存壬○○指紋卡左拇指指紋相符，有該局九十年二月六
        日（九十）刑紋字第１０９９７號鑑驗書一份在卷可查，再徵諸被害人於警
        訊中稱：行竊者係剪斷陽台鐵窗之鑰匙鎖進入，現場並遺留有菜刀壹把，此
        與被告於前述附表一編號六、七進入屋內，並以菜刀破壞抽屜鑰匙之作案手
        法相似，足見本件確係被告侵入竊得上開財物。再被害人戊○○00000
        000000000號郵局帳號之存款，於失竊當日遭被告盜蓋戊○○印章
        ，而盜領六萬六千元乙節，經桃園郵局以九十年十二月二十五日營0000
        000000一號函送該提款單正本過院後，本院將該提款單正本，及本院
        命被告當庭書寫陸萬陸仟元之提款金額、帳戶號碼等資料送憲兵司令部刑事
        鑑識中心鑑驗後，該中心認送鑑郵政存簿儲金提款單上書寫字跡與壬○○九
        十年十一月二十六日當庭書寫字跡間之書寫個性、慣性及特徵相符，有該中
        心九十一年一月十五日（９１）綱得字第００２０１號鑑驗通知書、前開桃
        園郵局函、提款單影本及被告當庭書寫筆跡各一紙在卷可稽，足認該提款單
        確係被告冒用被害人張桂分名義，填寫帳戶號碼及提款金額後，盜蓋戊○○
        印章以領得現金無誤。又被害人曾杰貴所有由聯邦商業銀行發卡，卡號為0
        000000000000000之信用卡一張，於失竊當日，復有三筆以
        預借現金方式，自富邦商業銀行桃園分行提款機提領二千元、五千元及一萬
        元之提款紀錄，有聯邦商業銀行信用卡中心九十年十一月五日９０聯信卡字
        第０２４４號函暨所附消費帳單明細在卷足憑，參酌該信用卡既為被告於八
        十九年十二月十五日所竊取，被告曾於同日持竊得之戊○○存簿及印章至郵
        局盜領陸萬陸千元，則該信用卡於失竊同日遭盜刷之犯行，應同屬被告所為
        無疑。
（六）、附表一編號五之犯罪事實，業據被害人庚○○於警訊時指述綦詳，且經警在
        現場採集指紋送驗，經比對排除被害者庚○○指紋後，續輸入電腦比對結果
        ，與內政部警政署刑事警察局檔存壬○○指紋卡之右食指指紋相符，有該局
        九十年五月二日（九十）刑紋字第５９３１４號鑑驗書一份在卷可查，再徵
        諸被害人於警訊中稱：行竊者係剪斷鐵窗侵入住處行竊，此與被告於前述附
        表一編號四、六、七之作案手法相似，益見本件確係被告侵入住宅竊得上開
        財物。
綜上所述，本件事證明確，被告犯行堪以認定。
二、
（一）、核被告於附表一編號一所為，係犯刑法第三百二十一條第一項第二款之踰越
        安全設備加重竊盜罪；於附表一編號二所為，係犯同法第三百二十一條第一
        項第一款、第三款之攜帶兇器，於夜間侵入住宅加重竊盜罪；於附表一編號
        三所為，係犯同法第三百二十一條第二項、第一項第二款、第三款之攜帶兇
        器，踰越牆垣及安全設備加重竊盜未遂罪；於附表一編號四所為，係犯刑法
        第三百二十一條第一項第二款、第三款之攜帶兇器，毀越安全設備加重竊盜
        罪，又被告持竊得之戊○○之印章，盜蓋在偽以戊○○名義制作之取款單，
        並持以向郵局行員行使，使行員陷於錯誤，如數交付現金之行為，係犯刑法
        第二百十六條、第二百十條之行使偽造私文書罪及同法第三百三十九條第一
        項之詐欺取財罪。其盜用印章之行為係偽造私文書之部分行為，又偽造私文
        書後進而持以行使，偽造私文書之低度行為應為行使偽造私文書之高度行為
        所吸收，均不另論罪。再被告持竊得之曾杰貴信用卡以預借現金方式自提款
        機盜領現金之行為，係犯同法第三百三十九條之二第一項之以不正方法由自
        動付款設備取得他人之物之準詐欺罪，被告於同日先後三次以信用卡插入提
        款機共取得一萬七千元，係以一準詐欺行為接續多次動作，只成立一準詐欺
        罪。又被告於附表一編號五所為，係犯同法第三百二十一條第一項第二款、
        第三款之攜帶兇器，毀越安全設備加重竊盜罪；其於附表一編號六、七所為
        ，均係犯同法第三百二十一條第一項第二款、第三款之攜帶兇器，毀越安全
        設備加重竊盜罪。被告先後五次之加重竊盜既遂行為，及一次加重竊盜未遂
        之行為，均時間緊接，手段雷同，觸犯構成要件相同之罪名，顯係基於概括
        犯意為之，為連續犯，應依刑法第五十六條規定論以一攜帶兇器，於夜間侵
        入住宅加重竊盜罪，並依法加重其刑。被告竊取戊○○郵局存摺、印章，及
        曾杰貴信用卡之目的，係為行使偽造之提款單以盜領現金，並使用信用卡以
        不正方式自提款機詐領現金，所犯上開加重竊盜、行使偽造私文書、詐欺取
        財及以不正方法由自動付款設備取得他人之物之準詐欺罪間，均有方法目的
        、原因結果之牽連關係，應從一重之攜帶兇器，於夜間侵入住宅之加重竊盜
        罪處斷。
（二）、起訴書就被告於附表一編號一、二，及編號四至六之犯行雖未記載，惟此部
        分與起訴部分有連續犯之裁判上一罪之關係，為起訴效力所及，本院得併予
        審理，併此敘明。
（三）、公訴意旨雖認被告就附表一編號三部分，亦涉犯刑法第三百零六條第一項無
        故侵入住宅罪嫌，惟按毀越門扇而入室行竊，其越入行為即屬侵入住宅，已
        結合於所犯加重竊盜之罪質中，無更行構成侵入住宅罪之理，最高法院二十
        七年上字第一八八七號判例可資參照，是本件被告既係踰越牆垣及窗戶而攀
        爬入內，自無再成立侵入住宅罪之理，附此敘明。
（四）、爰審酌被告前案尚未執行完畢，在假釋付保護管束期間，經撤銷假釋後（有
        臺灣高等法院被告全國前案紀錄表及臺灣板橋地方法院檢察署刑案資料查註
        紀錄表各一份在卷可查），仍於將近十個月之時間內，連續竊盜七次，犯罪
        手段多以攜帶油壓剪刀等兇器，以毀壞鐵窗之方式侵入住宅為之，作案地點
        之範圍遍及桃園縣、台北縣及新竹市等地，竊得財物之價值頗高，對人民居
        家安全及財產權益所生危害甚為嚴重，犯後僅坦承為警當場查獲部分之犯行
        ，其餘犯行均堅不吐實，毫無悔意等一切情狀，量處如主文所示之刑。又被
        告前於七十五年間因竊盜案件經臺灣臺北地方法院判處有期徒刑六月，並經
        臺灣高等法院駁回上訴確定，於七十七年二月二十三日執行完畢；又於八十
        四年間因竊盜案件，經臺灣高等法院於八十五年四月五日判處有期徒刑一年
        二月確定，徒刑尚未執行完畢即於八十五年間又因竊盜案件，經本院以八十
        五年度易字第四○二○號判處有期徒刑一年四月，再經臺灣高等法院於八十
        六年一月三十日駁回其上訴確定後，於八十七年二月十七日接續前案入監執
        行，徒刑仍未執行完畢，復於假釋付保護管束期間之八十八年間，又犯竊盜
        罪，經本院以八十八年度易字第二四五○號判處有期徒刑八月，並經臺灣高
        等法院於八十九年五月三日駁回其上訴確定，此均有前開前案紀錄表、刑案
        資料查註紀錄表附卷可憑，其屢因竊盜罪入監執行，於徒刑尚未執行完畢之
        際，即再犯本件竊盜罪，顯見其長期以來實有竊盜之習慣，應依竊盜犯贓物
        犯保安處分條例之規定，諭知於刑之執行前，令入勞動場所強制工作三年，
        以矯正惡習。
（五）、被告於附表二編號二、三之時、地，為警查獲時所持有之扣案作案工具，為
        其所有供犯本加重竊盜罪所用之物，業據其供承在卷；另附表二編號一所查
        扣之物，亦係被告所有供犯本件竊盜罪所用之物，亦有前述證據可資證明，
        爰依刑法第三十八條第一項第二款規定予以沒收。至被告於附表二編號三之
        時、地扣得之鑽石檢測器一支，業據被告堅詞否認非犯本件加重竊盜罪所用
        之物，且該鑽石檢測器係在被告使用之自小客車內查獲，非如當日查獲其餘
        油壓剪刀、手電筒等工具，係在被告身上查獲，足見該鑽石檢測器並非被告
        隨身攜帶用以竊盜之物，爰不予沒收。又卷內之取款單一紙，非被告所有之
        物，又其上「戊○○」之印文一枚，係被告「盜蓋」真正之印文，並非偽造
        之印文，與刑法第二百一十九條沒收要件不合，亦不予沒收，附此敘明。
三、移送併辦意旨另以（臺灣新竹地方法院檢察署九十年度偵字第三一○九號部分）
    ：被告壬○○於九十年五月十二日上午九時許及同日上午十一時許，分別侵入被
    害人李錫銖位於新竹市○○○○街三五號，及被害人朱培宏位於新竹市○○路○
    段三三五巷十二弄九號五樓住處，竊得李錫銖所有現金七千元及行動電話一支，
    及朱培宏所有金項鍊一條、現金二千元之財物，因認被告涉有竊盜罪嫌等語。訊
    據被告堅詞否認有為上開竊盜犯行，辯稱係於警局時警察要求其認罪等語。經查
    ：本件被告於警訊之自白既已更異，而被害人李錫銖、朱培宏在警訊中指述之失
    竊情節，又無法具體認定與被告前述有罪部分之作案手法相似，且證人即承辦警
    員劉家德到庭證述：「（如何知道該二件係被告所為？）當初清查轄區內發生之
    六起竊盜案由被告供述，其承認該二件（除前述附表一編號六、七外），只有作
    被害人筆錄。」，是被告於警訊時因緊張而認罪，係屬可能之事。況經本院函詢
    新竹市警局第二分局就該二案件是否查有其他相關證物？該局函覆：並無採集到
    指紋或其他相關證物可供參辦，有該局九十年十月八日（九十）竹市警二分刑字
    第二○六三二號函附卷可查，是本件既無其他目擊證人、失竊贓物、扣案工具、
    現場遺留指紋或可做ＤＮＡ型別檢測之檢體等積極證據可資佐證，實無法以此遽
    認被告確有上開竊盜犯行。是公訴人移送併辦部分既乏證據足認與前揭論罪科刑
    部分具有裁判上一罪關係，自應退由檢察官另為妥適之處理，附此敘明。
據上論斷，應依刑事訴訟法第二百九十九條第一項前段，刑法第五十六條、第三百二
十一條第一項第一款、第二款、第三款、第二百十六條、第二百十條、第三百三十九
條第一項、第三百三十九條之二第一項、第五十五條、第三十八條第一項第二款，竊
盜犯贓物犯保安處分條例第三條第一項第一款、第四條、第五條第一項，罰金罰鍰提
高標準條例第一條前段，判決如主文。
本案經檢察官廖江憲到庭執行職務。
中        華        民        國    九十一    年    三    月     八     日
                                    臺灣桃園地方法院刑事第四庭
                                         審判長法  官   陳世宗
                                               法  官   蔡榮澤
                                               法  官   游士珺
右正本證明與原本無異。
如不服本判決，應於判決送達後十日內向本院提出上訴狀( 應附繕本 )，上訴於
臺灣高等法院。
                                               書記官   王曉雁
中        華        民        國      九十一    年   三   月    十九    日
附論罪科刑之法條：
刑法第三百二十一條
犯竊盜罪而有左列情形之一者，處六月以上五年以下有期徒刑：
一、於夜間侵入住宅或有人居住之建築物、船艦或隱匿其內而犯之者。
二、毀越門扇、牆垣或其他安全設備而犯之者。
三、攜帶兇器而犯之者。
四、結夥三人以上而犯之者。
五、乘火災、水災或其他災害之際而犯之者。
六、在車站或埠頭而犯之者。
前項之未遂犯罰之。
刑法第二百十條
偽造、變造私文書，足以生損害於公眾或他人者，處五年以下有期徒刑。
刑法第三百三十九條：
意圖為自己或第三人不法之所有，以詐術使人將本人或第三人之物交付者，處五年以
下有期徒刑、拘役或科或併科一千元（已提高十倍為一萬元）以下罰金。
以前項方法得財產上不法之利益或使第三人得之者，亦同。
前二項之未遂犯罰之。
第三百三十九條之二
意圖為自己或第三人不法之所有，以不正方法由自動付款設備取得他人之物者，處三
年以下有期徒刑、拘役或一萬元以下罰金。
以前項方法得財產上不法之利益或使第三人得之者，亦同。
竊盜犯贓物犯保安處分條例第三條第一項第一款：
十八歲以上之竊盜犯、贓物犯，有左列情形之一者，得於刑之執行前，令入勞動場所
強制工作：
一、有犯罪之習慣者。
二、以竊盜罪或贓物罪為常業者。
竊盜犯贓物犯保安處分條例第四條：
依本條例所為之保安處分及其期間，由法院以判決諭知。
竊盜犯贓物犯保安處分條例第五條第一項：
依本條例宣告之強制工作處分，其執行以三年為期。但執行已滿一年六個月，而執行
機關認為無繼續執行之必要者，得檢具事證，報請檢察官聲請法院免予繼續執行。
附表一：
 ┌──┬────┬────┬───┬───────┬─────────┐
 │編號│犯罪時間│犯罪地點│被害人│竊得物品      │行竊方式          │
 ├──┼────┼────┼───┼───────┼─────────┤
 │    │八十九年│桃園縣八│癸○○│金飾、鑽石、手│見該住處三樓窗戶未│                │
 │ 一 │七月二十│德市介壽│      │錶、現金約新台│上鎖，即未經同意，│
 │    │六日上午│路二段五│      │幣（下同）十萬│徒手打開該住處窗戶│
 │    │十時許  │八二巷三│      │元            │後翻越入內行竊。  │
 │    │        │七號    │      │              │                  │
 │    │        │        │      │              │                  │
 │    │        │        │      │              │                  │
 │    │        │        │      │              │                  │
 │    │        │        │      │              │                  │
 ├──┼────┼────┼───┼───────┼─────────┤
 │    │八十九年│桃園縣桃│辛○○│金元寶五錢二個│持客觀上對人身體安│
 │ 二 │十月八日│園市園一│      │、金元寶一兩一│全具有危險性之電鑽│
 │    │晚上八時│街一五二│      │個、鑽戒二只、│一支、榔頭一把、鐵│
 │    │許      │號      │      │金戒子十個、耳│撬一支、油壓剪刀一│
 │    │        │        │      │環五對、手鍊五│支及切割用砂輪機一│
 │    │        │        │      │對、項鍊七條、│組，於晚上八點多之│
 │    │        │        │      │項鍊墜子五個、│夜間，利用該住處後│
 │    │        │        │      │金領帶夾一個、│門未鎖之機會，侵入│
 │    │        │        │      │結婚金飾一組、│該住處後，再用上開│
 │    │        │        │      │滿月金飾一批共│工具破壞屋內之保險│
 │    │        │        │      │計約四十萬元及│櫃竊取上開物品。  │
 │    │        │        │      │現金八千元    │                  │
 │    │        │        │      │              │                  │
 │    │        │        │      │              │                  │
 │    │        │        │      │              │                  │
 │    │        │        │      │              │                  │
 ├──┼────┼────┼───┼───────┼─────────┤
 │三  │八十九年│桃園縣八│呂曾美│      無      │持小手電筒一支及客│
 │    │十一月二│德市大興│麗    │              │觀上對人身體安全具│
 │    │十一日下│路一五一│      │              │有危險性之螺絲起子│
 │    │午一時許│巷三七號│      │              │一支、油壓剪刀一支│
 │    │        │        │      │              │，翻越該住處圍牆後│
 │    │        │        │      │              │，由該處院子撿拾水│
 │    │        │        │      │              │管將該圍牆大門反鎖│
 │    │        │        │      │              │後，再由一樓攀爬至│
 │    │        │        │      │              │二樓，從未鎖之二樓│
 │    │        │        │      │              │窗戶進入房間，並打│
 │    │        │        │      │              │開衣櫃，正著手搜尋│
 │    │        │        │      │              │財物之際，即為鄰居│
 │    │        │        │      │              │報警查獲，致未得逞│
 │    │        │        │      │              │。      │
 │    │        │        │      │              │                  │
 │    │        │        │      │              │                  │
 ├──┼────┼────┼───┼───────┼─────────┤
 │ 四 │八十九年│台北縣鶯│戊○○│戊○○所有之臺│持客觀上對人身體安│
 │    │十二月十│歌鎮大湖│曾杰貴│灣地區中小企業│全具有危險性之菜刀│
 │    │五日下午│路三二巷│      │銀行金融卡一張│一把，以不明利器剪│
 │    │二時許  │一弄十八│      │、郵局存簿一本│斷該處二樓陽台鐵窗│
 │    │        │號      │      │（帳號00000000│後爬越窗戶入內行竊│
 │    │        │        │      │050277）及印章│。                │
 │    │        │        │      │壹枚、戒指三只│                  │
 │    │        │        │      │，曾杰貴所有之│                  │
 │    │        │        │      │聯邦銀行信用卡│                  │
 │    │        │        │      │（卡號00000000│                  │
 │    │        │        │      │00000000）一張│                  │
 │    │        │        │      │              │                  │
 │    │        │        │      │              │                  │
 │    │        │        │      │              │                  │
 │    │        │        │      │              │                  │
 ├──┼────┼────┼───┼───────┼─────────┤
 │ 五 │九十年二│台北縣新│庚○○│黃金飾品約三兩│持不明利器剪斷該屋│
 │    │月二十八│莊市新樹│      │重、現金六千元│後方鐵窗後爬越窗戶│
 │    │日下午五│路三九四│      │及大眾銀行、華│入內行竊。        │
 │    │時許    │巷五號  │      │僑銀行、中國信│                  │
 │    │        │        │      │託商業銀行、郵│                  │
 │    │        │        │      │局、土地銀行、│                  │
 │    │        │        │      │臺灣銀行、臺北│                  │
 │    │        │        │      │企銀之提款卡各│                  │
 │    │    │        │      │一張          │                  │
 ├──┼────┼────┼───┼───────┼─────────┤
 │ 六 │八十九年│新竹市東│己○○│     無       │持客觀上對人身體安│
 │    │五月十六│區○○街│      │              │全具有危險性之油壓│
 │    │日下午一│二六六巷│      │              │剪刀一支，破壞該屋│
 │    │時三十分│六弄五號│      │              │後方鐵窗並打破玻璃│
 │    │許      │        │      │              │後，爬越入內搜尋財│
 │    │        │        │      │              │物著手行竊之際，即│
 │    │        │        │      │              │為鄰居丙○○發現報│
 │    │        │        │      │              │警，壬○○即行逃逸│
 │    │        │        │      │              │，致未得逞。      │
 │    │        │        │      │              │                  │
 ├──┼────┼────┼───┼───────┼─────────┤
 │ 七 │九十年五│新竹市東│丁○○│中國人民幣百元│持小型手電筒及客觀│
 │    │月十六日│區○○街│      │鈔五張、五十元│上對人身體安全具有│
 │    │下午二時│一八○巷│      │鈔四張、十元鈔│危險性之油壓剪刀一│
 │    │許      │六號    │      │二張、五元鈔一│支，剪斷該屋後方鐵│
 │    │        │        │      │張，郵局提款卡│窗後爬越入內竊取財│
 │    │        │        │      │一張，臺灣中小│物，並持屋內菜刀將│
 │    │        │        │      │企業銀行、新竹│屋內抽屜鎖頭破壞，│
 │    │        │        │      │中小企業銀行竹│以竊取前述財物。嗣│
 │    │        │        │      │南信用合作社金│於同日下午四時五十│
 │    │        │        │      │融卡各一張、台│分許在新竹市○○街│
 │    │        │        │      │中中小企業銀行│一六六巷十六號前為│
 │    │        │        │      │金融卡二張、Ｖ│警查獲。          │
 │    │        │        │      │ＩＳＡ信用卡二│                  │
 │    │        │        │      │張、全民健康保│                  │
 │    │        │        │      │險卡一張、金融│                  │
 │    │        │        │      │卡及信用卡密碼│                  │
 │    │        │        │      │三張、金戒指五│                  │
 │    │        │        │      │只、金項鍊一條│                  │
 │    │        │        │      │、金髮釵二只  │                  │
 │    │        │        │      │、金髮釵二只  │                  │
 │    │        │        │      │              │                  │
 │    │        │        │      │              │                  │
 └──┴────┴────┴───┴───────┴─────────┘
附表二：
 ┌──┬────┬────┬───────────┐
 │編號│  時間  │  地點  │    扣得作案工具      │
 ├──┼────┼────┼───────────┤
 │ 一 │八十九年│桃園縣桃│電鑽一支、榔頭一把、鐵│
 │    │十月八日│園市園一│撬一支、油壓剪刀一支、│
 │    │        │街一五二│切割用砂輪機一支      │
 │    │        │號      │        │
 │    │        │        │                      │
 ├──┼────┼────┼───────────┤
 │ 二 │八十九年│桃園縣八│油壓剪刀一支、螺絲起子│
 │    │十一月二│德市大興│一把、小手電筒一支    │
 │    │十一日下│路一五一│                      │
 │    │午一時許│巷三七號│                      │
 │    │        │        │                      │
 ├──┼────┼────┼───────────┤
 │ 三 │九十年五│新竹市新│手電筒一支、油壓剪刀二│
 │    │月十六日│莊街一六│支                    │
 │    │        │六巷十六│                      │
 │    │        │號前    │                      │
 └──┴────┴────┴───────────┘
